臺灣臺北地方法院交通事件裁定　　　　　　　　　九十三年度交聲字第三六七號
　　原處分機關　交通部公路總局台北區監理所基隆監理站
　　異　議　人　甲○○
　　即受處分人
右列受處分人因違反道路交通管理處罰條例案件，對於交通部公路總局台北區監理所
基隆監理站中華民國九十三年二月十六日所為之處分（原處分案號：基監字第裁四二
－Ｚ00000000號），聲明異議，本院裁定如左：
    主  文
異議駁回
    理  由
一、按汽車行駛高速公路，應依速限標誌指示，高速公路交通管制規則第五條第一項
    前段定有明文；又汽車行駛於高速公路，而不遵管制之規定者，處汽車駕駛人新
    台幣（下同）三千元以上六千元以下罰鍰，並記違規點數一點，道路交通管理處
    罰條例第三十三條第一項、第六十三條第一項第一款亦有明定。又汽車駕駛人行
    駛汽車於高速公路，不遵管制之規定，嗣為警舉發，而逾越舉發通知單上所載之
    應到案期限三十日以上，繳納罰鍰或逕行裁決處罰者，依違反道路交通管理事件
    統一裁罰基準及處理細則（下稱處理細則）第二條第二項，及違反道路交通管理
    事件統一裁罰標準表（下稱標準表）之規定，應對該違規之汽車駕駛人處以六千
    元之罰鍰。
二、本件異議人即受處分人甲○○於民國九十二年十一月九日下午三時三十八分許，
    駕駛其所有車牌號碼：ＤＬ－一六二三號自用小客車，行經國道一號公路一Ｏ四
    公里南下處時，經內政部警政署國道公路警察局第二警察隊楊梅分隊員警胡昆仁
    、劉錦文等二人，以雷射測速槍測得其行車時速為一二一公里，限速為一ＯＯ公
    里，超速二十一公里，而指揮受處分人停車受檢，並以超速二十一公里，違反道
    路交通管理處罰條例第三十三條為由，當場掣單舉發。因受處分人拒絕簽收舉發
    單（依前揭處理細則第十一條第一項第一款之規定，拒絕簽章者，並記明其事由
    ，視為已收受），故其嗣於逾越舉發通知單上所載應到案期限三十日以上（舉發
    通知單應到案日期為九十二年十一月二十四日），及原處分機關已依道路交通管
    理處罰條例第三十三條第一項、第六十三條第一項規定，於九十三年二月十六日
    裁處受處分人罰鍰六千元，並記違規點數一點，並於九十三年二月二十六日由其
    收受裁決書後，受處分人始於翌日即九十三年二月二十七日向原處分機關提出申
    訴（受處分人對於裁決處分不服，原係應向本院聲明異議，其誤向原處分機關申
    訴，參酌行政程序法第十七條第二項之精神，自仍應視其已在九十三年二月二十
    七日法定聲明異議之二十日期間內提出救濟，併此敘明），原處分機關於收到前
    開申訴書後，函請內政部警政署國道公路警察局第二警察隊調查後，仍認受處分
    人有前開違規行為，乃依法移送本院審理。
三、訊據受處分人矢口否認有何超速之違規行為，辯稱：伊駕車行經高速公路上，忽
    然被警車攔檢，說伊駕車超速，但伊駕車時與一台大貨車併行，若伊超速，則一
    旁的大貨車亦已超速，為何不見警車攔檢；何況伊和坐在車內一旁的女朋友，都
    會注意到時速的問題云云。（見本院九十三年五月十一日訊問筆錄）。惟查：本
    院經傳訊內政部警政署國道公路警察局第二警察隊楊梅分隊員警莊劉錦文到庭證
    稱：伊舉發受處分人超速是用紅點光束、黑色的雷射槍測的，本身在測到的時候
    都有距離和速度會呈現出來，且一次只能鎖定一部車而已，行進當中不能測，是
    在固定的定點測到的等語。另質之同在上開現場執行交通勤務之員警即國道公路
    警察局第二警察隊楊梅分隊員警胡崑仁亦到庭證稱：受處分人超速遭舉發之際，
    從警車上面的後照鏡看，受處分人的車速很快，而員警劉錦文以雷射槍測到車速
    後，伊與劉錦文便將該車攔下等語（上開證人之筆錄，均見本院九十三年五月十
    一日訊問筆錄），是足見受處分人空言辯稱其確無超速違規之情事，已難盡信；
    且有關違反道路交通管理處罰條例而應受行政罰之行為，於行為人不能舉證證明
    自己無過失時，即應受罰，復為司法院大法官會議釋字第二百七十五號解釋在案
    ，是受處分人即未舉證證明其無過失，且其上開違規行為，復有上開證人之證詞
    及自動儀器測速結果足資佐證，是舉發機關逕行舉發受處分人所駕駛之ＤＬ－一
    六二三號自用小客車超速，自非無據，其違規超速之行為，自甚明確。
四、綜上所述，受處分人確有違規超速之行為，原處分機關依道路交通管理處罰條例
    第三十三條第一項、第六十三條第一項及違反道路交通管理事件統一裁罰標準表
    規定，以受處分人逾越舉發通知單上所載應到案期限三十日以上，而處以罰鍰六
    千元，並記違規點數一點，核無違誤，受處分人之異議無理由，應予駁回。
據上論斷，應依道路交通案件處理辦法第十九條，裁定如主文。
中　　　華　　　民　　　國　　九十三　　年　　  五　  　月　　 十四 　　日
                                    臺灣臺北地方法院交通法庭
                                        法  官  蔡世祺
如不服本裁定，應於送達後五日內，向本院提出抗告狀。
右正本證明與原本無異。
                                        書記官  柯貞如
中　　　華　　　民　　　國　　九十三　　年　　　五　　　月　　 二十 　　日
